【裁判字號】    99,審訴,3406
【裁判日期】    991115
【裁判案由】    毒品危害防制條例
【裁判全文】
臺灣高雄地方法院刑事判決            99年度審訴字第3406號
公  訴  人  臺灣高雄地方法院檢察署檢察官
被      告  甲○○
上列被告因違反毒品危害防制條例案件，經檢察官提起公訴（99
年度毒偵字第4434號、第4592號），被告於準備程序中就被訴事
實為有罪之陳述，經本院告知簡式審判程序之旨，並聽取被告與
公訴人之意見後，本院裁定進行簡式審判程序，判決如下：
    主  文
甲○○施用第一級毒品，累犯，處有期徒刑拾月。
    事  實
一、甲○○前因施用毒品案件，經本院裁定送觀察、勒戒後，認
    有繼續施用毒品之傾向，再經本院以93年度毒聲字第3692號
    裁定令入戒治處所施以強制戒治，於民國93年6 月9 日強制
    戒治執行完畢釋放出所，並經臺灣高雄地方法院檢察署檢察
    官以94年度戒毒偵字第463 號為不起訴處分確定。又於前開
    強制戒治執行完畢釋放後5 年內，因施用毒品案件，經本院
    以94年度訴字第4143號判決各判處有期徒刑8 月、4 月，應
    執行有期徒刑10月確定。又因竊盜案件，經本院以94年度簡
    上字第772 號判處有期徒刑1 年8 月，並應於刑之執行前，
    令入勞動場所強制工作3 年確定，上開案件經裁定減刑並定
    應執行刑，於98年8 月27日縮短刑期假釋出監並付保護管束
    ，於98年12月9 日保護管束期滿，未經撤銷假釋視為執行完
    畢。詎仍不知悔改，且未戒除毒癮，復基於施用第一級毒品
    之犯意，於99年5 月25日某時許，在高雄市前鎮區○○○街
    29巷22號住處，將海洛因摻入香菸內並以點火吸食之方式，
    施用第一級毒品海洛因1 次。嗣於99年5 月25日14時30分許
    ，在高雄市○○區○○路與松金路口，為警盤檢查獲，經徵
    其同意採尿檢驗結果，呈嗎啡陽性反應。又於99年5 月26日
    14時50分許，在高雄縣大寮鄉○○○路289 號前，為警盤檢
    查獲，經徵其同意採尿檢驗結果，亦呈嗎啡陽性反應。
二、案經高雄市政府警察局小港分局、高雄縣政府警察局林園分
    局報請臺灣高雄地方法院檢察署檢察官偵查起訴。
    理  由
一、按被告甲○○所為係犯死刑、無期徒刑、最輕本刑為3 年以
    上有期徒刑以外之罪，其於準備程序中就被訴事實為有罪之
    陳述，經受命法官告知簡式審判程序之旨，並聽取公訴人、
    被告之意見後，本院合議庭認為適宜由受命法官獨任進行簡
    式審判程序，依刑事訴訟法第273 條之1 第1 項規定，裁定
    由受命法官獨任進行審判程序，合先敘明。
二、上揭事實，業據被告於本院審理時供承不諱，且被告於99年
    5 月25日14時30分許，在高雄市○○區○○路與松金路口；
    於99年5 月26日14時50分許，在高雄縣大寮鄉○○○路289
    號前，因形跡可疑，分別為警盤查，並經採集其尿液送檢驗
    之結果，均呈現嗎啡陽性反應，分別有高雄市立凱旋醫院99
    年6 月17日濫用藥物尿液檢驗報告( 檢體編號：J-99219)、
    台灣檢驗科技股份有限公司99年6 月11日濫用藥物檢驗報告
     (檢體編號：林偵0283) 、高雄市政府警察局小港分局毒品
    案件嫌疑人尿液代碼與姓名對照表( 代號：J-99219)及高雄
    縣政府警察局林園分局毒品案件嫌疑人代號與真實姓名對照
    表( 代號：林偵0283) 各1 紙附卷可稽，是被告之任意性自
    白核與事實相符，洵堪採為論罪科刑之依據。本案事證明確
    ，被告上開施用第一級毒品之犯行，堪以認定。
三、按毒品危害防制條例前於92年7 月9 日修正公布，自93年1
    月9 日施行，觀之該條例第20條、第23條之立法理由，修正
    後毒品危害防制條例就施用毒品者，只於「初犯」及「5 年
    後再犯」二種情形，有其追訴條件之限制，即須於初犯經觀
    察、勒戒或強制戒治釋放後，5 年內均無施用毒品之行為，
    始能認其前所實施之觀察、勒戒或強制戒治已足遮斷毒癮，
    而得於5 年後再犯時，再予適用初犯之規定，重行觀察、勒
    戒等程式。倘5 年內已經再犯，被依法追訴處罰，縱其第3
    次（或第3 次以上）施用毒品之時間在初犯釋放5 年以後，
    即與「5 年後再犯」之情形有別，且因已於「5 年內再犯」
    ，顯見其再犯率甚高，原實施觀察、勒戒或強制戒治，已無
    法收其實效，而無5 年戒斷期之存在，自無再經觀察、勒戒
    及強制戒治之必要，應得逕行追訴處罰（最高法院95年台上
    字第1071號判決參照）。本件被告前因施用毒品案件，因施
    用毒品案件，經本院裁定送觀察、勒戒後，認有繼續施用毒
    品之傾向，再經本院以93年度毒聲字第3692號裁定令入戒治
    處所施以強制戒治，於93年6 月9 日強制戒治執行完畢釋放
    出所，並經臺灣高雄地方法院檢察署檢察官以94年度戒毒偵
    字第463 號為不起訴處分確定。又於前開強制戒治執行完畢
    釋放後5 年內，因施用毒品案件，經本院以94年度訴字第41
    43號判決各判處有期徒刑8 月、4 月，應執行有期徒刑10月
    確定等節，有臺灣高等法院被告前案紀錄表在卷可參，是被
    告於強制戒治執行完畢釋放後，5 年內再犯上開施用毒品罪
    ，並經判決處刑，則其再度犯本件施用毒品犯行，雖距前述
    強制戒治執行完畢釋放後已逾5 年，揆諸前開說明，仍應依
    法論科。
四、按海洛因為毒品危害防制條例第2 條第2 項第1 款所規定之
    第一級毒品，故核被告所為，係犯毒品危害防制條例第10條
    第1 項之施用第一級毒品罪。其施用第一級毒品海洛因前持
    有海洛因之低度行為，應為施用之高度行為所吸收，不另論
    罪。再被告有如事實欄之科刑、執行紀錄，有臺灣高等法院
    被告前案紀錄表在卷可憑，其於刑之執行完畢後，5 年內故
    意再犯本件有期徒刑以上之罪，為累犯，應依刑法第47條第
    1 項規定，加重其刑。爰審酌被告經觀察、勒戒、強制戒治
    及刑之執行後，仍未能戒絕其毒癮而再次違犯施用毒品罪，
    量刑本不應從輕，惟念其犯後坦承犯行，態度良好，且施用
    毒品乃自戕一己之身體健康，並具有病患性人格之特質，行
    為本身對社會所造成之危害並非直接、鉅大，及其犯罪之動
    機、目的、手段等一切情狀，量處如主文所示之刑。
五、又被告分別於99年5 月25日15時30分、99年5 月26日15時20
    分，經採尿2 次，且送驗結果均呈嗎啡陽性反應之事實，固
    有高雄市立凱旋醫院99年6 月17日濫用藥物尿液檢驗報告(
    檢體編號：J-99219)、台灣檢驗科技股份有限公司99年6 月
    11日濫用藥物檢驗報告( 檢體編號：林偵0283) 各1 紙可參
    。惟其第1 次採尿之尿液中可待因濃度為1503ng/ml 、嗎啡
    濃度為25088ng/ml、第2 次採尿之尿液中嗎啡濃度為967ng/
    ml（可待因濃度未檢出），而其第1 、2 次採尿時間僅距24
    小時，而其嗎啡濃度確已驟減。復佐以施用第一級毒品海洛
    因後，一般於尿液中可檢出之最大時限為2 至4 天，有行政
    院衛生署管制藥品管理局93年12月2 日管檢字第09300115
    66號函釋在卷可憑，而被告於99年5 月25日15時30許第1 次
    採尿後，旋於隔日14時50分許為警查獲，此期間並無證據證
    明被告係於第1 次採尿後復再行施用第一級毒品。是99年度
    毒偵字第4434號、99年度毒偵字第4592號案件之犯罪事實應
    屬同一，本院自應併予審理，附此敘明。
據上論斷，應依刑事訴訟法第273 條之1 第1 項、第284 條之1
、第299 條第1 項前段，毒品危害防制條例第10條第1 項，刑法
第11條前段、第47條第1 項，判決如主文。
本案經檢察官李英霆到庭執行職務。
中    華    民    國    99    年    11    月    15    日
                  刑事第十庭  法  官  楊珮瑛
以上正本證明與原本無異。
如不服本判決應於收受送達後10日內向本院提出上訴書狀，並應
敘述具體理由；如未敘述上訴理由者，應於上訴期間屆滿後20日
內向本院補提理由書（均須按他造當事人之人數附繕本）「切勿
逕送上級法院」。
中    華    民    國    99    年    11    月    16    日
                               書記官 陳莉庭
附錄本件論罪科刑法條全文
毒品危害防制條例第10條第1 項
施用第一級毒品者，處6 月以上5 年以下有期徒刑。

司法院資訊處製作；財團法人民間司法改革基金會備份。
